【裁判字號】    95,重上更(三),18
【裁判日期】    950413
【裁判案由】    毒品危害防制條例
【裁判全文】
臺灣高等法院臺中分院刑事判決    95年度重上更(三)字第18號
上  訴  人
即  被  告  乙○○
                    （現因另案在臺灣臺中女子監獄執行中）
選任辯護人  許家瑜  律師
上列上訴人因違反毒品危害防制條例案件，不服臺灣彰化地方法
院八十九年度重訴字第十九號，中華民國九十二年三月五日第一
審判決（起訴案號：臺灣彰化地方法院檢察署八十九年度偵字第
六○一六號）提起上訴，判決後，經最高法院第三次發回更審，
本院判決如下：
    主  文
原判決關於乙○○部分撤銷。
乙○○連續販賣第一級毒品，累犯，處有期徒刑拾年，扣案之海
洛因貳拾貳包（驗餘淨重壹貳肆點貳玖公克）除包裝袋外，均沒
收銷燬之；扣案之包裝前開海洛因之包裝袋貳拾貳個（重壹零點
貳玖公克）及夾鏈分裝袋壹包，均沒收，販賣第一級毒品海洛因
所得新臺幣仟元沒收，如全部或一部不能沒收時，以其財產抵
償之。又連續販賣第二級毒品，累犯，處有期徒刑柒年，扣案之
安非他命貳拾壹包（驗餘淨重柒壹點壹捌公克）除包裝袋外，
均沒收銷燬之；扣案之包裝前開安非他命之包裝袋貳拾壹個（重
貳壹點伍貳公克）沒收，販賣第二級毒品安非他命所得新臺幣
仟元沒收，如全部或一部不能沒收時，以其財產抵償之。應執行
有期徒刑拾肆年，扣案之海洛因貳拾貳包（驗餘淨重壹貳肆點貳
玖公克）、安非他命貳拾壹包（驗餘淨重柒壹點壹捌公克）皆
除包裝袋外，均沒收銷燬之；扣案之包裝前開海洛因之包裝袋貳
拾貳個（重壹零點貳玖公克）、夾鏈分裝袋壹包及包裝前開安非
他命之包裝袋貳拾壹個（重貳壹點伍貳公克），均沒收，販賣第
一級毒品海洛因所得新臺幣仟元，販賣第二級毒品安非他命所
得新臺幣仟元均沒收，如全部或一部不能沒收時，以其財產抵
償之。
    事  實
一、乙○○與曾美惠（經本院上訴審判決無罪確定）係同母異父
    姊妹，乙○○有多次違反麻醉藥品管理條例案件前科，前於
    民國八十七年，因違反麻醉藥品管理條例案件，經臺灣彰化
    地方法院判處有期徒刑六月確定，八十七年六月十六日易科
    罰金而執行完畢，猶不知悔改，意圖營利，基於販賣第一級
    毒品海洛因及販賣第二級毒品安非他命之概括犯意，自八十
    九年四月間起，由不詳姓名年籍呂姓及綽號「阿宗」成年男
    子等處，購入第一級毒品海洛因及第二級毒品安非他命後，
    除部分供自己施用外，因曾美惠之友人廖雅鳳有施用毒品需
    求，經由曾美惠之管道，知悉乙○○有販賣第一級毒品海洛
    因及第二級毒品安非他命，即自八十九年四月間某日及同年
    七月十日連續二次，由廖雅鳳撥打電話或託曾美惠撥打電話
    ，與乙○○取得聯絡後，前往臺中市○○路一四六巷十五號
    十九樓之十一之乙○○住處購買毒品海洛因二次，一次一千
    元，一次二千元，合計三千元。復於八十九年七月間某日及
    同年八月七日晚上，由廖雅鳳撥打電話或託曾美惠撥打電話
    ，與乙○○取得聯絡後，前往臺中市○○路一四六巷十五號
    十九樓之十一之乙○○住處購買毒品，由乙○○連續販賣第
    二級毒品安他命予廖雅鳳，前後合計販賣第二級毒品安非他
    命二次，各為三千元及四千元，三千元部分廖雅鳳已付款，
    四千元部分則尚未付款。嗣乙○○為取得大量毒品貨源，於
    八十九年八月七日晚間，在彰化市○○路，以三十六萬元代
    價，向綽號「香君」之女子，基於上開營利意圖之概括犯意
    而販入海洛因二十二包（合計淨重一二四‧二九公克，包裝
    重一○‧二九公克，純度百分之四二‧二三，純質淨重五二
    ‧四九公克）及安非他命二十包（合計淨重六七六‧七五公
    克，包裝重二○‧四九公克，平均純度百分之八七‧四四，
    純質淨重五九一‧七五公克）。嗣於八十九年八月八日十三
    時許，在乙○○臺中市○○路上址，經法務部調查局彰化縣
    調查站人員循線查獲，並扣得上開第一級毒品、第二級毒品
    ，及供販賣毒品所用之夾鏈分裝袋一包，以及現金三十七萬
    元、吸食器一組等物，再於同日十三時三十分許，在南投縣
    南投市振興巷四七弄三八號住處外之攤販推車，為彰化縣調
    查站人員起出乙○○所有安非他命一包（淨重三六‧四三公
    克，包裝重一‧○三公克，平均純度百分之八五‧二七，純
    質淨重三一‧○六公克）。
二、案經法務部調查局彰化縣調查站移送臺灣彰化地方法院檢察
    署檢察官偵查起訴。
    理  由
一、訊據上訴人即被告（下稱被告）乙○○，固坦承有上開被查
    獲前揭毒品之情事，惟矢口否認有前揭販賣第一級毒品海洛
    因及販賣第二級毒品安非他命之犯行，並先後辯稱：其未曾
    販賣海洛因及安非他命予廖雅鳳，扣案所有毒品均係用以自
    用，且其前所涉販賣第一級毒品海洛因及第二級毒品安非他
    命案件，業經判決有罪確定，本件與該案具有裁判上一罪之
    關係，應依法為公訴不受理判決（應為免訴判決之誤）云云
    。惟查：
  (一)被告雖辯稱：其前所涉販賣第一級毒品海洛因及第二級毒品
    安非他命案件，業經判決有罪確定，本件與該案具有裁判上
    一罪之關係，應依法為公訴不受理判決（應為免訴判決之誤
    ）云云，然被告前因連續販賣第一級毒品海洛因及第二級毒
    品安非他命之犯行，於八十七年十二月二十一日十六時許，
    在彰化市忠勢巷一弄四號二樓Β室為警查獲，經檢察官向法
    院聲請羈押獲准，直至八十八年七月二十九日始准具保停止
    羈押，嗣經臺灣高等法院九十一年度上更(一)字第六八四號案
    更審撤銷改判有罪，就販賣第一級毒品，判處有期徒刑十四
    年，販賣第二級毒品，判處有期徒刑八年，應執行有期徒刑
    十八年，據其提起上訴，經最高法院於九十四年十月三十一
    日以九十四年度台上字第六○二三號判決駁回其上訴，而告
    確定，詳見本院更(三)審卷第十五、二七至三五頁所附臺灣高
    等法院被告全國前案紀錄表及相關判決書），是被告於受羈
    押後，因本人無繼續販賣毒品之可能性，故嗣後具保在外，
    再為本件犯行，應係另行起意，與本件無連續犯之裁判上一
    罪關係，被告認本件應依法為免訴判決云云，即有誤會，合
    先敘明。
  (二)被告乙○○遭查獲本案，係因法務部調查局人員依法對之實
    施電話監聽，發現其確係涉有前開違反毒品危害防制條例之
    犯行，進而再向臺灣彰化地方法院檢察署檢察官聲請搜索票
    ，於前開地點進行搜索，查獲本案等情，有法務部調查局彰
    化縣調查站函文及搜索票影本二紙在卷可稽，是被告被指稱
    涉有前開違反毒品危害防制條例之犯行，並非空穴來風，毫
    無任何依憑，而係經檢調單位費時籌劃、佈線及監聽所查獲
    ，已甚明顯。又被告於法務部調查局彰化調查站八十九年八
    月八日初訊時，否認涉有販賣第一級毒品海洛因及第二級毒
    品安非他命之犯行，並以其僅係持有毒品供自用云云，加以
    搪塞，惟至八十九年八月十六日，經法務部調查局彰化調查
    站人員借提詢問，並播放因監聽所錄制錄音帶，被告始俯首
    認罪，供承其確係有販賣第一級毒品海洛因及販賣第二級毒
    品安非他命之犯行等情，復有法務部調查局彰化調查站八十
    九年八月十六日調查筆錄及監聽錄音帶譯文影本二份附卷可
    稽，益見被告上開調查時之供詞，尚非無憑。況依九十二年
    九月一日新修正之刑事訴訟法第一百五十九條之一第二項及
    第一百五十九之二之規定，「被告以外之人於審判外向法官
    所為之陳述，得為證據。被告以外之人於偵查中向檢察官所
    為之陳述，除顯有不可信之情況者外，得為證據。」、「被
    告以外之人於檢察事務官、司法警察官或司法警察調查中所
    為之陳述，與審判中不符時，其先前之陳述具有較可信之特
    別情況，且為證明犯罪事實存否所必要者，得為證據。」，
    本件證人廖雅鳳於偵查中即已證稱：「我曾向乙○○買過安
    非他命及海洛因，沒有向曾美惠買過」、「我是透過曾美惠
    的關係認識乙○○，知道乙○○在賣安非他命、海洛因，才
    向她買，自八十九年四月間開始向她買海洛因及安非他命。
    最後一次是在七月十日左右，也是買安非他命及海洛因」、
    「價格是我向她（指乙○○）說的，要一千、二千元或三千
    元，她就包給我，安非他命與海洛因是分開包」、「我找曾
    美惠帶我去，電話有時侯也是她幫我打」、「（上次庭訊，
    妳說妳購買的對象是否庭上的乙○○）是的」等語（參見臺
    灣臺中地方法院檢察署八十九年度偵字第六○一六號偵查卷
    第一六四頁、第一六五頁、第一九六頁），而同案被告曾美
    惠亦供承：「廖雅鳳透過我與乙○○聯絡，詢問有無海洛因
    及安非他命毒品及價格，確定有毒品後，再由我駕車搭載廖
    雅鳳前往臺中乙○○住處拿取毒品‧‧‧前後計約四、五次
    ‧‧‧另廖雅鳳向乙○○購買海洛因等毒品時，有時由廖雅
    鳳當場支付現金給乙○○，有時由廖雅鳳委託我轉交乙○○
    ，前後購買金額約一、二萬元」等語（參見同上卷六九至七
    二頁），佐以證人廖雅鳳與同案被告曾美惠，曾美惠與被告
    間通聯紀錄、監聽電話內容所載，且被告於調查時亦明確供
    稱：「我妹妹曾美惠的朋友廖雅鳳平常都是向我妹妹購買毒
    品，上個月（詳細日期記不清楚）廖雅鳳自己前來我的住所
    向我購買三千元之安非他命，八月七日晚，他又來我的住所
    向我拿價值四千元的安非他命，但這次並未付錢，他表示要
    跟我妹妹曾美惠算。」等語（詳見臺灣臺中地方法院八十九
    年度偵字第六○一六號卷第六十四頁背面），並經本院更(一)
    審當庭勘驗被告於彰化調查站人員詢問時之錄音帶明確（詳
    見本院更(一)審卷第一○七頁），且錄音譯文之記載與被告所
    供情形完全相符，並無調查人員違反被告所供為記錄之情事
    ，益見被告確有販賣海洛因及安非他命予廖雅鳳，應極顯然
    。雖該證人廖雅鳳於原審改口證稱：「我是叫被告乙○○幫
    我買的，我有拿錢給她，她幫我調貨。」等語（詳見原審卷
    第四十四頁）、及本院上訴審改證稱：「我有吸食毒品習慣
    ，我有找乙○○幫我買毒品，我不知道她向誰買，我從來沒
    有和乙○○有現金交易，只是拜託她幫我買好幾次」等語（
    詳見本院上訴審卷第一九六頁至第二○一頁），致上開證人
    上開於檢察官、司法警察官或司法警察調查中所為之陳述，
    與審判中不符時，但參諸上開同案被告曾美惠與被告間通聯
    紀錄、監聽電話內容所載，即被告於調查站之供述，廖雅鳳
    於偵查中之證述並無顯有不可信之情況，且其先前之陳述具
    有較可信之特別情況，且為證明犯罪事實存否所必要本院自
    得採為證據，是證人廖雅鳳嗣於原審及本院上訴審審理中改
    證稱：「未向被告乙○○購買毒品海洛因、安非他命，而係
    請被告幫忙調貨，請被告幫忙購買云云（參見原審卷一第四
    四頁，本院上訴審卷第一九六頁至第二○一頁），核係迴護
    之詞，難以採為被告有利之認定。參諸上開被告及同案被告
    曾美惠以及證人廖雅鳳所供對於被告販賣海洛因及安非他命
    之次數及金額，雖有違誤，但被告確有販賣安非他命及海洛
    因之事實並無違誤，依罪疑惟輕之法則，被告自承販賣之次
    數為安非他命八十九年間七月間某日、金額三千元，八十九
    年八月七日金額四千元，惟尚未交付價款。被告販賣安非他
    命之次數及金額，應係販賣第二級毒品安非他命予廖雅鳳二
    次，得款三千元，另四千元尚未交付，而被告販賣第一級毒
    品海洛因予廖雅鳳部分，依同案被告曾美惠所證連同安非他
    命約四、五次，金額至一、二萬元，則以最詳盡之四次及金
    額一萬元扣除購買安非他命之二次及金額七千元，並參諸廖
    雅鳳供稱：一千、二千元或三千元等語應為販賣海洛因予廖
    雅鳳二次，金額為一千元及二千元，合計三千元，極為顯然
    。
  (三)本院上訴審及更(二)審審理時，傳喚證人即調查站承辦人員江
    添基、許維銘、林吉村三人，就被告何以在第二次調查時始
    供認犯行等，由被告選任辯護人交互詰問後，該三位證人證
    述甚詳在卷（參見本院上訴審卷一五二至一五九頁、本院更
    (二)審卷八一至八三頁），對照該等證人嗣重新確認監聽錄音
    帶資料（參見本院上訴審卷一八四頁），及另一調查員即證
    人徐德興於原審時證稱內容（參見原審卷一第一一一至一一
    三頁、本院更(二)審卷八一至八三頁），益見被告乙○○於調
    查時之自白，堪予採認。
  (四)被告前開販賣之毒品來源，及遭受查扣毒品來源，係分別自
    不詳姓名年籍呂姓及綽號「阿宗」之成年男子、綽號「香君
    」之女子處取得等情，業據被告於調查時、偵查中、法院審
    理時供承不諱，依該毒品先後取得之時間至為接近，數量甚
    多，均已分裝完畢等情，可見被告辯稱該等毒品均係自用云
    云，礙難採信。又被告販賣予廖雅鳳之毒品，既先購自呂姓
    男子、綽號「阿宗」男子，嗣另向綽號「香君」女子，再販
    入大量之毒品，自堪認被告係意圖營利而販入，被告雖未賣
    出該等毒品，亦應構成販賣既遂罪。再者，法務部彰化調查
    站於八十九年八月八日在被告住處所查獲之白色粉末海洛因
    二十二包（合計淨重一二四‧二九公克，包裝重一○‧二九
    公克，純度百分之四二‧二三，純質淨重五二‧四九公克）
    及結晶安非他命二十包（合計淨重六七六‧七五公克，包裝
    重二○‧四九公克，平均純度百分之八七‧四四，純質淨重
    五九一‧七五公克），經送請鑑驗，確係海洛因、安非他命
    ；該站於同日在南投市被告住處外攤販推車所查獲結晶安非
    他命一包（淨重三六‧四三公克，包裝重一‧○三公克，平
    均純度百分之八五‧二七，純質淨重三一‧○六公克）經送
    請鑑驗亦係安非他命等情，有法務部調查局第000000
    000號鑑定通知書及法務部調查局第00000000號
    檢驗通知書影本各一紙在卷可稽（參見六○一六號偵查卷一
    七一、二一○頁），由上開各項人證、物證，堪認被告確有
    連續販賣第一級、連續販賣第二級毒品牟利之犯行，已極明
    確。此外，復有夾鏈分裝袋一包扣案足資佐證，從而，被告
    上開所辯，核係卸責之詞，不足採信，是本案之罪證明確，
    被告上開犯行，均堪認定，應依法論科。
二、被告意圖營利而販賣第一級毒品海洛因之所為，核係犯毒品
    危害防制條例第四條第一項販賣第一級毒品罪，其意圖營利
    而販賣第二級毒品安非他命之犯行，核係犯毒品危害防制條
    例第四條第二項販賣第二級毒品罪。其持有第一級、第二級
    毒品之低度行為，應分別為其販賣第一、二級毒品之高度行
    為所吸收，不另論罪。被告前後分別各二次販賣第一、二級
    毒品之犯行，均時間緊接，分別觸犯構成要件相同之罪名，
    顯各係基於概括犯意反覆為之，應均成立連續犯而各論以一
    罪，除販賣第一級毒品部分，其法定刑為死刑或無期徒刑，
    及販賣第二級毒品部分其法定刑為無期徒刑部分，依法不得
    加重外，其餘依法加重其刑。又被告有多次違反麻醉藥品管
    理條例案件之前科，曾於八十七年間因違反麻醉藥品管理條
    例案件，經原審法院判處有期徒刑六月確定，於八十七年六
    月十六日易科罰金執行完畢，有臺灣彰化地方法院檢察署刑
    案資料查註紀錄表一份在卷可按，其於五年內再犯本件有期
    徒刑以上之罪，核為累犯，應依法就販賣第一級毒品罪得併
    科罰金刑部分，及販賣第二級毒品罪法定刑為有期徒刑及得
    併科罰金刑部分，遞予加重其刑（按販賣第一級毒品部分其
    法刑為死刑或無期徒刑，及販賣第二級毒品部分其法定刑為
    無期徒刑部分，依法不得加重）。被告所犯上開二罪，犯意
    各別，罪名互異，應分論併罰。末查，被告販賣第一級毒品
    之犯行，因僅販賣予廖雅鳳，且販賣數量並非龐大，其所犯
    情節與觸犯之刑罰相較，不無情輕法重之情形，依一般社會
    觀念觀之，若科以法定最低刑，猶嫌過重，犯罪之情狀堪予
    憫恕，應依刑法第五十九條之規定，酌量減輕其刑，並依法
    先加後減之。而死刑減輕者為無期徒刑或為十五年以下十二
    年以上有期徒刑，無期徒刑減輕者為七年以上有期徒刑，各
    為刑法第六十四條第二項、第六十五條第二項定有明文。又
    查，毒品危害防制條例已於九十三年一月九日修正公布施行
    ，惟本罪之構成要件及刑罰，均未更異，應依刑法第二條第
    一項前段適用新法為處斷（詳見最高法院九十三年度台上字
    第六一八五號判決），附此敘明。原審經審理之結果，認被
    告罪證明確，予以論罪科刑，固非無見，惟查：(一)原判決認
    定同案被告曾美惠係幫助被告販賣毒品，顯有未洽（曾美惠
    業經本院上訴審判決無罪確定）；(二)原判決就事實欄被告向
    「香君」之女子購入第一、二級毒品部分，認亦構成販賣第
    一級、第二級毒品犯行，卻未於理由欄詳述認定之理由，自
    有判決不備理由之違誤；(三)原判決認定被告有以安非他命抵
    償邵鋒教舞費用之販賣犯行，亦有違誤（詳如後敘）；(四)原
    審認定被告販賣海洛因予廖雅鳳之金額，並未說明其理由，
    即遽為認定一萬三千元，尚有未洽；(五)原審認定被告販賣安
    非他命予廖雅鳳之金額及時間，亦與實際不符，且公訴人認
    定被告最後一次販賣安非他命予廖雅鳳之時間為八十九年八
    月七日，原審認定為八十九年七月十日，惟未說明何以不認
    定八十九年八月七日未販賣之理由，亦未就此部分為任何審
    理，顯有就已受請求之事未予裁判之違誤，自有未當；(六)再
    扣案包覆扣案海洛因及安非他命之空包裝袋，有防止毒品裸
    露、逸出及潮濕之功用，並便於攜帶及販賣，其係供販賣毒
    品所用之物，應依毒品危害防制條例第十九條第一項之規定
    宣告沒收，原審併依同條例第十八條第一項前段之規定，宣
    告沒收銷燬之，顯有違誤；(七)又檢察官移送原審併辦部分有
    關被告向綽號「王哥」之男子購入第一級毒品部分（下稱併
    案部分），與上開事實欄所認定之被告販賣第一級毒品事實
    部分（下稱本案部分），並無連續犯之裁判上一罪關係（理
    由於後說明），而原審竟認該併案部分與本案部分，有連續
    犯之裁判上一罪關係，併予審判，亦難稱妥適。被告提起上
    訴，否認有上開販賣犯行，或辯稱應與前案成立連續犯云云
    ，指摘原審判決不當，雖無理由，惟原判決就被告部分既有
    上開可議之處，即屬無可維持，應由本院撤銷改判。爰審酌
    被告連續販賣第一、二級毒品，毒品對社會所生之危害不輕
    ，妨害國人健康甚鉅，及其犯罪動機、品行、智識程度及犯
    罪後態度等一切情狀，各量處如主文第二項所示之刑，並定
    其執行刑，以資懲儆。上開扣案之海洛因二十二包（驗餘淨
    重一二四‧二九公克），而扣案安非他命二十一包（驗餘淨
    重七一三‧一八公克，原判決誤載為八○四‧一八公克），
    分屬第一、二級毒品，應依毒品危害防制條例第十八條第一
    項前段之規定，沒收銷燬之；再者，扣案包覆上開海洛因之
    空包裝袋二十二個（重一○‧二九公克）及包覆上開安非他
    命之空包裝袋二十一個（重二一‧五二公克），有防止毒品
    裸露、逸出及潮濕之功用，並便於攜帶以販賣，其係被告所
    有供販賣毒品所用之物，至為顯然；且夾鏈分裝袋一包亦係
    被告所有，業據其供明在卷，該等物品核係供其犯罪所用（
    即分裝海洛因所用之物），亦應依刑法第三十八條第一項第
    二款規定，併予宣告沒收。至被告連續販賣第一級毒品海洛
    因所得三千元，及連續販賣第二級毒品安非他命所得三千元
    ，亦應依同條例第十九條第一項宣告沒收，如全部或一部不
    能沒收時，以其財產抵償之。而八十九年八月八日，在臺中
    市○○路查獲之現金三十七萬元、吸食器一組，均核與上開
    販賣案情無涉，無從宣告沒收，附此載明。
三、公訴意旨另略以：被告於八十九年四月間某日，在臺中市○
    ○路一四六巷十五號十九樓之十一之住處，以海洛因一兩十
    萬元，安非他命一兩一萬七千元之價格，販賣第一級毒品海
    洛因一兩及第二級毒品安非他命一兩予綽號「秀穎」之林秀
    穎，供林秀穎施用。且於不詳時間，在臺中市統領舞場，向
    綽號「邵鋒」者學舞，因「邵鋒」者未收取學費一萬元，被
    告即以同價之安非他命售予「邵鋒」，因認被告另涉毒品危
    害防制條例第四條第一項之販賣第一級毒品罪嫌及同條例第
    四條第二項之販賣第二級毒品罪云云。按上開公訴意旨認被
    告涉有販賣第一級毒品及第二級毒品罪嫌，無非以監聽電話
    譯文，及被告於調查時之自白為據。惟查：(一)按被告之自白
    不得作為有罪判決之唯一證據，仍應調查其他必要之證據，
    以察其是否與事實相符，刑事訴訟法第一百五十六條第二項
    定有明文。本件姑不論無確切所謂「秀穎」之人可供查證，
    且與被告之女兒認識之證人林秀穎於本院上訴審調查時，接
    受被告之選任辯護人為交互詰問後亦證稱：「認識被告二人
    」、「沒有向他們買過安非他命，只是認識乙○○她女兒」
    、「八十二年的時候還沒有認識乙○○時吸食過安非他命‧
    ‧‧八十八年才認識乙○○她女兒，有吸食安非他命，（何
    來）跟一個叫做阿祥的買的，沒有向被告買過」、「認乙○
    ○女兒當妹妹而已」、「只有吸食安非他命，沒有海洛因‧
    ‧‧（是否認識廖雅鳳）不認識」、「（監聽譯文為什麼會
    提到一個名字秀什麼的，這個人是不是你）不是我」等語（
    參見本院上訴審卷第一四九頁至第一五一頁），雖被告於法
    務部調查局八十九年八月十六日調查時供稱：「我曾販售一
    兩海洛因及一兩安非他命給我女兒乾哥哥綽號『秀穎』的男
    子，時間約在今（八十九）年四、五月間，他前來我位於臺
    中市○○路的住所，以代價海洛因一兩十萬元安非他命一兩
    一萬七千元，但是他尚未付錢，就被警方逮捕。」等語（詳
    見臺灣臺中地方法院檢察署八十九年度偵字第六○一六號卷
    第六十四頁背面），惟被告嗣於偵查及原審、本院上訴審及
    本院更(二)審審理中即堅決否認本部分販賣海洛因及安非他命
    予「秀穎」之犯行，是本部分除被告自白外，並無何其他積
    極證據足資證明被告有販賣海洛因及安非他命予「秀穎」之
    人，公訴意旨認本部分犯行，果若成立則與前開被告經罪科
    刑之販賣第一毒品海洛因及第二級毒品安非他命犯行，有連
    續犯之裁判上一罪關係，爰不另為無罪之諭知。(二)且本院上
    訴審函請彰化縣調查站人員重新確認「邵鋒」者究係國語或
    台語發音，經該站覆函載稱：邵鋒係為國語發音（參見本院
    上訴審卷一八四頁），再對照該監聽譯文之全文，堪認此部
    分情節，顯與被告販賣毒品予廖雅鳳者，迥然有別，此外，
    查無任何客觀佐證可憑，是依修正後刑事訴訟法第一百五十
    六條第二項所定：被告或共犯之白白，不得作為有罪判決之
    唯一證據，仍應調查其他必要之證據，以察其是否與事實相
    符，堪認被告此部分所辯，尚堪採信，惟公訴人認此部分與
    上開有罪部分間，具有連續犯之裁判上一罪關係，本院爰不
    另為被告無罪之諭知。
四、臺灣彰化地方法院檢察官移送原審併案審理（九十年偵字第
    七○一九號）部分另以被告復自九十年八月間至九十年十月
    上旬止，基於意圖販賣之概括犯意，而向綽號「王哥」之男
    子，每次均以五十萬元至六十萬元之代價，連續四次向其販
    入第一級毒品海洛因，嗣於九十年十月十六日下午十一時許
    ，為警在彰化縣秀水鄉○○街一一五巷八十號處所查獲，並
    扣得海洛因毛重二二七．六公克（共係十五包，合計淨重二
    ○四．八七公克，包裝重七．七○公克，純度百分之一六．
    三○，純質淨重三三．三九公克）及裝該海洛因所用啤酒空
    罐一個，以及安非他命一小包、現金十一萬一千元等物，因
    認被告此部分犯行涉犯毒品危害防制條例第四條第一項、第
    二項之販賣第一、二級毒品罪云云。然查：被告本案之犯罪
    期間為八十九年四月間起至八十九年八月七日晚間止，而此
    併案部分之犯罪期間則自九十年八月間起至九十年十月上旬
    止，兩案相隔長達約一年，時間並非緊接。且被告因本案犯
    行於八十九年八月八日被查獲後，即被羈押至同年十一月十
    六日執行觀察勒戒，嗣再於同年十二月十二日起繼續執行羈
    押至九十年五月三日始具保停止羈押，有臺灣高等法院被告
    前案紀錄表及臺灣彰化地方法院法務部在監在押資料表各一
    份可稽，被告於受羈押及執行觀察勒戒期間，其本人已無繼
    續販賣毒品之可能性，嗣後具保在外，縱再為併案部分之犯
    行，應係另行起意，併案部分與本案應無連續犯之裁判上一
    罪關係，自非本案起訴效力之所及。是上開併案意旨本院無
    從併予審理，應予退回移送併辦單位另為適法之處理，附此
    敘明。
據上論斷，應依刑事訴訟法第三百六十九條第一項前段、第三百
六十四條、第二百九十九條第一項前段，毒品危害防制條例第四
條第一項、第二項、第十八條第一項前段、第十九條第一項，刑
法第二條第一項前段、第十一條前段、第五十六條、第四十七條
、第五十九條、第五十一條第五款、第三十八條第一項第二款，
判決如主文。
本案經檢察官甲○○到庭執行職務。
中    華    民    國    95    年    4     月    13    日
              刑事第七庭  審判長法  官  林  榮  龍
                                法  官  江  錫  麟
                                法  官  許  秀  芬
上列正本證明與原本無異。
如不服本判決應於收受送達後十日內向本院提出上訴書狀，其未
敘述上訴之理由者並得於提起上訴後十日內向本院補提理由書（
均須按他造當事人之人數附繕本）。
                                書記官    瑞  芳
中    華    民    國    95    年    4     月    14    日
附錄論罪科刑法條：
毒品危害防制條例第四條第一項、第二項：
製造、運輸、販賣第一級毒品者，處死刑或無期徒刑，處無期徒
刑者，得併科新台幣一千萬元以下罰金。
製造、運輸、販賣第二級毒品者，處無期徒刑或七年以上有期徒
刑，得併科新台幣七百萬元以下罰金。
                                                      Ｒ


司法院資訊處製作；財團法人民間司法改革基金會備份。
